臺灣苗栗地方法院刑事判決　　九十三年度交易字第二一號
公　訴　人　臺灣苗栗地方法院檢察署檢察官
被　　　告　乙○○
　　　　　　　　　　　　生）
　　　　　　　　　　　　十二號.
上列被告因業務過失重傷害案件，經檢察官提起公訴（九十三年
度偵字第四八九號），本院合議庭裁定以簡式審判程序，判決如
下：
    主  文
乙○○從事業務之人，因業務上之過失傷害人致重傷，處有期徒
刑伍月，如易科罰金，以參佰元折算壹日。
    事　實
一、乙○○係台灣宅配通股份有限公司之司機（現已離職），平
    日以駕駛該公司之營業用小貨車送貨至客戶處，乃從事以駕
    駛為其業務之人。於民國（下同）九十二年九月十一日下午
    四時多，其駕駛該公司所有車牌號碼五Ｔ─三五八號營業用
    小貨車，先送貨至苗栗縣頭份鎮○○路某客戶處後，又駕駛
    該部小貨車前往同鎮○○街另一客戶處，並沿苗栗縣頭份鎮
    ○○街由北往南方向行駛，行駛約五分鐘，途經長安街六十
    五號劃有分向限制線之路段與同街六十五號旁巷道之交岔路
    口（未設有交通號誌）前時，原應注意汽車行駛時，駕駛人
    應注意車前狀況，並隨時採取必要之安全措施；汽車在雙向
    二車道行駛時，均應在遵行車道內行駛，在劃有分向限制線
    之路段，不得駛入來車之車道內，以避免肇生事故，危及他
    人行車安全，而依當時天候雖陰，然日間自然光線，路面乾
    燥無缺陷，亦無障礙物，視距良好等情形，並能注意，竟疏
    未注意及此，適由黃秋英無駕駛執照騎乘一部車牌號碼ＥＷ
    Ｒ─三五三號輕型機車，從上開巷道由西向東駛出欲通過該
    路口時，亦疏未注意車輛行至無號誌之交岔路口，支線道車
    應暫停讓幹線道車先行，即貿然穿越長安街，乙○○見狀一
    時閃避不及，致其所駕駛之營業小貨車左前車頭，撞及黃秋
    英所騎乘機車右側車身，黃秋英人車倒地後，因此受有外傷
    性腦出血合併水腦症、顱骨缺損全身癱瘓成植物人之重大不
    治傷害。至乙○○於車禍發生後向警方報案，並於警方抵達
    車禍現場時，主動表明其係肇事者而自首。
二、案經黃秋英之夫甲○○訴由苗栗縣警察局頭份分局報請臺灣
    苗栗地方法院檢察署檢察官偵查起訴。
    理　由
一、右揭事實，業據被告乙○○向本院坦承其有過失，而被害人
    黃秋英確因本件車禍，受有外傷性腦出血合併水腦症、顱骨
    缺損全身癱瘓成植物人之重大不治傷害，有長庚紀念醫院診
    斷證明書、行政院苗栗醫院診斷證明書乙紙在卷足憑。按汽
    車行駛時，駕駛人應注意車前狀況，並隨時採取必要之安全
    措施；汽車在雙向二車道行駛時，均應在遵行車道內行駛，
    在劃有分向限制線之路段，不得駛入來車之車道內，道路交
　　通安全規則第九十四條第三項、第九十七條第一款、第二款
  　分別定有明文。經查：本件車禍之發生，依被告乙○○之陳
　　述，道路交通事故現場圖、道路交通事故調查報告表（一）
  　、（二）及現場照片十幀所示，係因被告乙○○駕駛營業小
　　貨車，行經苗栗縣頭份鎮○○街○○街六十五號旁巷道之交
　  岔路口前時，跨越雙黃線行駛，又未注意車前狀況，而被告
    乙○○依當時天候雖陰，然日間自然光線，路面乾燥無缺陷
    ，亦無障礙物，視距良好等情形，並能注意，竟疏未注意及
    此，適被害人黃秋英騎乘機車從該巷道駛出穿越長安街，被
    告乙○○一時閃避不及，其所駕駛之營業小貨車左前車頭，
    撞及黃秋英所騎乘機車右側車身，使被害人黃秋英人因此受
    傷，其顯有過失甚明，且被害人黃秋英因本件車禍受傷，與
    被告乙○○之過失行為間，顯有相當之因果關係。至被害人
    黃秋英無駕駛執照騎乘機車從巷道駛出時，亦疏未注意應暫
    停讓在幹線道被告乙○○之車先行，反搶先穿越長安街，致
    遭被告乙○○之車撞及，雖亦應同負肇事責任，惟不能因此
    免除被告乙○○過失之責，亦即本件車禍之發生，被告乙○
    ○與被害人黃秋英均應同負肇事責任，台灣省竹苗區車輛行
　　車事故鑑定委員會及台灣省車輛行車事故覆議鑑定委員會亦
  　同此認定，有台灣省竹苗區車輛行車事故鑑定委員會九十三
    年二月二十日竹苗字第九三０三二五號函附鑑定意見書乙件
    、台灣省車輛行車事故覆議鑑定委員會九十三年八月十日府
    覆議字第九三一０七二五號函乙紙在卷足參。事證明確，被
    告乙○○之業務過失犯行，洵堪認定。
二、核被告乙○○所為，係犯刑法第二百八十四條第二項後段之
    業務過失重傷害罪。被告乙○○於車禍發生後向警方報案，
    並於警方抵達車禍現場時，主動表明其係肇事者，已據證人
    即處理車禍現場警員黃律凱於檢察官偵查中證述屬實，符合
    自首要件，應依刑法第六十二條前段之規定，減輕其刑。爰
    審酌被告乙○○對此次車禍之發生，應與被害人黃秋英同負
    肇事責任，因被害人家屬求償鉅額之賠償金，致被告乙○○
    自車禍發生後迄今，遲遲無法與被害人家屬成立民事和解，
    被害人黃秋英傷勢甚為嚴重，及被告乙○○犯後坦承其有過
    失等一切情狀，本院並參酌檢察官之求刑及被害人家屬之意
    見，量處被告乙○○如主文所示之刑，並諭知易科罰金之折
    算標準，以資懲儆。
據上論斷，應依刑事訴訟法第二百七十三條之一第一項、第二百
九十九條第一項前段，刑法第二百八十四條第二項後段、第四十
一條第一項前段、第六十二條前段，罰金罰鍰提高標準條例第一
條前段、第二條，判決如主文。
本案經檢察官黃智勇到庭執行職務。
中　　華　　民　　國　　九十四　　年　一　月　三十一　日
                        臺灣苗栗地方法院刑事第二庭
                                法  官  柳　章　峰
右正本證明與原本無異。
如不服本判決，應於判決送達後十日內向本院提出上訴狀（應附
繕本）。
                                書記官  歐　明　秀
中　　華　　民　　國　　九十四　　年　一　月　三十一　日
刑法第二百八十四條
因過失傷害人者，處六月以下有期徒刑、拘役或五百元以下罰金
，致重傷者，處一年以下有期徒刑、拘役或五百元以下罰金。
從事業務之人，因業務上之過失傷害人者，處一年以下有期徒刑
、拘役或一千元以下罰金，致重傷者，處三年以下有期徒刑、拘
役或二千元以下罰金。
